臺灣新竹地方法院刑事判決
111年度易字第226號
公  訴  人  臺灣新竹地方檢察署檢察官
被      告  羅珮君


上列被告因竊盜案件，經檢察官提起公訴（111年度偵字第565號
），本院判決如下︰   
    主    文
羅珮君犯竊盜罪，處拘役伍日，如易科罰金，以新臺幣壹仟元折
算壹日。
未扣案之犯罪所得羊乳壹瓶沒收，於全部或一部不能沒收或不宜
執行沒收時，追徵其價額。 　
    犯罪事實
一、羅珮君意圖為自己不法之所有，基於竊盜之犯意，於民國110
    年8月31日5時19分許（監視器畫面時間），在新竹縣○○市○○
    路00號前，徒手竊取張儷馨所有之羊乳1瓶，得手後旋即徒
    步至新竹縣竹北市縣○○○街000號處，再返回其新竹縣竹北市
    縣○○路00號住處大樓。嗣張儷馨發現遭竊，報警處理而循線
    查獲上情。
二、案經張儷馨訴由新竹縣政府警察局竹北分局報告臺灣新竹地
    方檢察署檢察官偵查後起訴。
　　理    由
壹、程序方面
　　本判決所引用被告羅珮君以外之人於審判外之陳述，檢察官
    及被告均未於言詞辯論終結前聲明異議（見易卷第23至28、
    43至49頁），而被告固於本院準備及審判程序時陳稱證人鄭
    進輝之證詞不可信或不實在等語（見易卷第26、44頁），惟
    經核其應係爭執該項證據之證明力。本院審酌上開證據資料
    作成時之情況，尚無違法不當及證明力明顯過低之瑕疵，亦
    認為以之作為證據應屬適當，依刑事訴訟法第159條之5規定
    ，均有證據能力。至於本院以下所引用非供述證據部分，並
    無證據證明係公務員違背法定程序所取得，是依刑事訴訟法
    第158 條之4 規定反面解釋，即具證據能力。
貳、實體方面
一、訊據被告固不否認持有新竹縣竹北市縣○○○街000號處所出入
    感應磁扣及其實際住居新竹縣竹北市縣○○路00號7樓之3等情
    ，惟矢口否認有何竊盜犯行，並辯稱：監視器畫面拍攝到的
    人不是我本人。我沒有於上開時、地竊取告訴人張儷馨的羊
    乳。羊乳盒沒有驗到指紋，羊乳瓶也沒有扣案。證人鄭進輝
    的證詞不可信等語。經查：
　㈠告訴人所有羊乳1瓶於上開時、地，遭身分不詳之人徒手竊取
    之事實，除據其於警詢時及本院準備程序時指訴明確外（見
    偵卷第10至12頁、易卷第27至28頁），並有告訴人提供住處
    門口監視器畫面翻拍照片4張、住處門口現場照片2張（羊乳
    保溫盒）為證（見偵卷第20、23至24、40至41頁），而羊乳
    保溫盒位置與監視器畫面中本案行為人彎腰碰觸位置相符（
    見偵卷第24、40頁），應堪採信。
　㈡本案經警方調閱行為人於案發時間在告訴人住處前犯案後所
    步行之沿途監視器畫面結果，行為人於行為後在竹北市區步
    行，先進入新竹縣竹北市縣○○○街000號處所，嗣返回新竹縣
    竹北市縣○○路00號社區大樓內等節，有警方製作之竊盜案路
    線圖（一）、（二）各1紙、沿途監視器畫面截圖共35張附
    卷可參（見偵卷第17至18頁、第23至40頁上方），經觀該等
    監視器畫面中人物，髮型、體態、衣著、深色手提袋、淺色
    口罩等特徵均相同，此部分事實經被告於本院準備程序時所
    不爭執（見易卷第26頁），參以係於同日相近時間所攝錄，
    足認該等監視器畫面中人物應為同一人，並為得同時自由出
    入新竹縣竹北市縣○○○街000號、新竹縣竹北市縣○○路00號兩
    處所之人。
　㈢被告持有新竹縣竹北市縣○○○街000號處所出入鑰匙，平日會
    前往該處裝水等節，業據被告供述明確，核與證人鄭進輝於
    警詢時及偵查中之證述相符（見偵卷第7至9、56至57頁），
    佐以被告亦坦認實際住居新竹縣竹北市縣○○路00號社區至少
    7、8年，沒遇過同社區鄰居有人也會前往新竹縣竹北市縣○○
    ○街000號處所等語（見易卷第47頁），足認上開監視器畫面
    中的本案行為人就是被告，其未經告訴人同意，逕自徒手取
    走其放置門口管領保溫盒內之羊乳1瓶，自有竊盜之主觀犯
    意及客觀行為。
　㈣被告固以前詞置辯。惟行為人於竊得羊乳1瓶後沿途步行至新
    竹縣竹北市縣○○○街000號處所，再返回新竹縣竹北市縣○○路
    00號社區，業經本院認定如前，而被告正是得自由進出該兩
    處所之人，已足推論被告就是本案行為人。證人鄭進輝固然
    指證監視器畫面中人物為被告，然本院僅採信其證稱被告持
    有新竹縣竹北市縣○○○街000號處所出入鑰匙，平日會前往該
    處裝水等語，此部分事實被告亦不爭執，業如前述，自無礙
    作為認定該事實之憑據。至羊乳保溫盒有無驗到指紋及羊乳
    瓶有無扣案等節，固為證明犯罪方法之一，但非謂無該等證
    據即無從判斷犯罪是否成立，是被告此部分辯詞，容有誤會
    。　　
　㈤綜上所述，本案事證已臻明確，被告所辯，為卸責之詞，不
    足採信。從而，被告竊盜犯行，堪以認定，應依法論科。
二、論罪科刑：
　㈠核被告所為，係犯刑法第320條第1項之竊盜罪。
　㈡爰以行為人之責任為基礎，審酌被告正值壯年，不思以正途
    獲取財物，竟竊取告訴人之羊乳1瓶，欠缺尊重他人財產權
    之觀念，所為實有不該，又自始否認犯罪，未見任何檢討己
    非之意，犯後態度難認良好。惟念及被告竊得之羊乳1瓶價
    值新臺幣30元，犯罪所生損害輕微，兼衡被告於本院審理時
    自陳高職畢業之智識程度，從事保養品銷售，收入不穩定，
    未婚，無子女之家庭經濟狀況（見易卷第46頁）等一切情狀
    ，量處如主文第1項所示之刑及諭知易科罰金之折算標準，
    以資警惕。
三、沒收： 
　　被告竊得如主文第2項所示財物，未據扣案，復無證據足認
    被告已返還或賠償告訴人，爰依刑法第38條之1第1項前段、
    第3項規定，宣告沒收之，並於全部或一部不能沒收或不宜
    執行沒收時，追徵其價額。　　
據上論斷，應依刑事訴訟法第299條第1項前段，判決如主文。
本案經檢察官賴佳琪提起公訴，檢察官陳亭宇到庭執行職務。
中　　華　　民　　國　　111 　年　　7 　　月　　22　　日
                  刑事第一庭  法  官  王凱平  
以上正本證明與原本無異。
如不服本判決應於收受判決後20日內向本院提出上訴書狀，並應
敘述具體理由。其未敘述上訴理由者，應於上訴期間屆滿後20日
內向本院補提理由書（均須按他造當事人之人數附繕本）「切勿
逕送上級法院」。
中　　華　　民　　國　　111 　年　　7 　　月　　22　　日
                              書記官  莊琬婷
附錄本案論罪科刑所犯法條：
刑法第320條第1項
意圖為自己或第3人不法之所有，而竊取他人之動產者，為竊盜
罪，處5年以下有期徒刑、拘役或50萬元以下罰金。